# Artur Babiński

Technik elektronik



## Dane osobowe

Data urodzenia 1996-06-09

**E-mail** artur.babinski.g@gmail.com

Numer telefonu 730260290

**GitHub** github.com/quenrythane/

**LinkedIn**linkedin.com/in/artur-babiński/

# Umiejętności

Czytanie dokumentacji technicznej

Programowanie w języku Python

Obsługa gita

Bardzo dobra znajomość budowy i działania komputerów

Znajomość systemów komputerowych Windows i Linux (prowadzenie serwera Ubuntu na AWS EC2)

Montaż instalacji elektronicznych i elektrycznych

Lutowanie, obsługa, eksploatacja i serwis urządzeń elektronicznych

Obsługa urządzeń pomiarowych (multimetr, oscyloskop)

Jestem osobą, którą fascynują osiągnięcia techniki, szczególnie robotyka i rozwiązania sztucznej inteligencji.

Uwielbiam poznawać i uczyć się o tym jak działają techniczne rozwiązania i co mogę z nimi zrobić. Dlatego zacząłem interesować się i zgłębiać tajniki elektroniki, a następnie programowania. Rezultaty mojego doświadczenia dają mi widoczne i namacalne wyniki, co jeszcze bardziej motywuje mnie do pracy.

## Doświadczenie

2021-10

#### montaż systemów audio-wizualnych

- 2022-01

Image Recording Solutions Pomorze Sp. z.o.o., Gdańsk

realizacja systemów audiowizualnych w sławnym Domu zdrojowym Gdańsk Hevelianum:

Montaż ekranów rozwijanych, projektorów, monitorów interaktywnych 100 cali, panelów sterowania, głośników naściennych i pod sufitowych zwisnych. Montaż szaf rackowych i urządzeń w szafach, wzmacniaczy, switchy, transmiterów, odbiorników, podpięcie wszystkich sprzętów

2017-06 - obecnie

#### Wychowawca kolonijny na obozach świata czarodziejów

Quatromondis HUGO YORCK Jakub Jędrzejak, Cały kraj

Transpost i opieka nad dziećmi w wieku 8-18 lat.

Przygotowywanie i prowadzenie magicznych zajęć (klub szachów czarodziejów, magicznych pojedynków, eliksirów, Quidditcha i wielu innych), Wymyślanie, przygotowywanie, organizowanie i prowadzenie gier fabularyzowanych w tym autorskich (LARP)

Rozwiązywanie bieżących problemów dzieci, wspieranie ich, edukacja, wychowywanie, zapewnianie bezpieczeństwa, dobrej zabawy, pomoc w nawiązywaniu przyjaźni, dbanie o więzi w grupie i prawidłowe odżywianie dzieci.

Przygotowywanie i prowadzenie imprez wieczornych takich jak pokazy przebrań, konkursy śpiewu, tańca, wiedzy

2017-10

#### Asystent prezesa

Kado, Gdańsk

- 2018-01

Jak to asystent - zajmowałem się wszystkim.

W głównej mierze było to fakturowanie i pilnowanie faktur, przygotowywanie dokumentów dla księgowości. Jako ze firma sprzedawała swoje produkty w Europie, pilnowałem przeliczania walut, wysokości podatków, cła przy zamówieniach światowych.

Dbanie o stany magazynowe i ich zgodność z danymi wprowadzonymi w systemie.

Obsługiwanie systemu CRM, pozyskiwanie nowych leadów, reklama produktów, pilnowanie i aktualizowanie e-sklepu, oraz platform sprzedażowych jak allegro czy ebay.

Obsługa korespondencji mailowej

2014-12 - 2015-01

#### **Praktykant**

TELKOM-TELMOR, Gdańsk

Montaż podzespołów elektronicznych SMD, SMT, THT, lutowanie, obsługiwanie maszyn lutujących, podukcja anten.

Wyrażam zgodę na przetwarzanie moich danych osobowych przez (nazwa firmy) w celu prowadzenia rekrutacji na aplikowane przeze mnie stanowisko.

Efektywne zdobywanie informacji w celu rozwiązania napotkanych problemów

Praca w zespole

Skuteczna komunikacja

Myślenie logiczne i analityczne

Samodzielność, chęć uczenia się

Kreatywne podejście do problemów

Dociekliwość, spostrzegawczość

Prawo jazdy kat. B + doświadczenie w prowadzeniu aut dostawczych

Dobra znajomość programów biurowych MS Office

## Języki obce

Polski - ojczysty

Angielski - średnio-zaawansowany (w mowie i piśmie)

## Zainteresowania

Programowanie, Sztuczna Inteligencja, Data Science, Elektronika, Robotyka, Cyber-Bezpieczeństwo, Web3 Psychologia Biznesu, Psychologia Behawioralna, Kognitywistyka

# Wykształcenie

2018-09 - 2020-06	Technik Informatyk
	Cosinus
2016-10 - 2017-05	Ekonomia
	Politechnika Gdańska
2012-09 - 2016-05	Technik Elektronik
	Zespół Szkół Łączności w Gdańsku

# Certyfikaty

Dyplom Technika Elektronika (E06: praktyczny 100%, E20 praktyczny 79%)

**Certyfikat IPC - Association Connecting Electronics Industries** 

Zwycięzca Startup Sprint Unlimited z projektem: Quenry-Inteligentny dom

33 godzinny cykl zajęć z podstaw mechatroniki i robotyki